【裁判字號】    95,易,229
【裁判日期】    950516
【裁判案由】    竊盜
【裁判全文】
臺灣高雄地方法院刑事判決               95年度易字第229號
公  訴  人  臺灣高雄地方法院檢察署檢察官
被      告  甲○○
上列被告因竊盜案件，經檢察官提起公訴（94年度偵緝字第1941
號），本院判決如下：
    主  文
甲○○連續竊盜，處有期徒刑肆月，如易科罰金，以參佰元（即
新臺幣玖佰元）折算壹日。
    事  實
一、甲○○基於意圖為自己不法所有之概括犯意，自民國93年5
    月10日起至93年6 月24日止，連續自恆利興企業有限公司（
    以下簡稱恆利興公司）位於高雄縣燕巢鄉○○○段第313 地
    號之堆積場內，竊取恆利興公司所有之鐵製彈簧、白鐵及壓
    縮鐵塊等物數次，共計竊得鐵製彈簧3 大袋共2750公斤、白
    鐵3 大塊共270 公斤、壓縮鐵塊2 塊共155 公斤。其於得手
    後，在同年6 月間分次將所竊得之上開物品，出售予不知情
    之常圓企業有限公司（以下簡稱常圓公司）負責人乙○○、
    黃蔡來玉（業經檢察官另於94年7 月13日作成94年度偵字第
    12532 號不起訴處分確定），共得款新台幣（下同）一萬二
    千一百元。嗣經恆利興公司總經理丙○○於93年6 月28日上
    午9 時許，在位於高雄縣燕巢鄉○○路58之10號之常圓公司
    收購場內發現恆利興公司之失竊物品後，報警處理，始為警
    循線查獲上情。
二、案經高雄縣警察局岡山分局報告臺灣高雄地方法院檢察署檢
    察官偵查起訴。
    理  由
壹  證據能力部分：
一、證人乙○○、黃蔡來玉、丙○○於警詢中之陳述乃被告以外
    之人於審判外之陳述，當事人於法院調查證據時，知有刑事
    訴訟法第159 條第1 項不得為證據之情形，而未於言詞辯論
    終結前聲明異議，視為其同意作為證據，法院審酌上開陳述
    係乙○○、黃蔡來玉、丙○○本於其自由意志下所陳述，並
    經其審閱筆錄與其所述無訛後，於該筆錄末頁簽名捺印，其
    證言之可信性已獲相當程度之擔保，依刑事訴訟法第159 條
    之5第2項之規定，認為適當作為證據。
二、卷附受理刑事案件報案三聯單影本1 份、扣押筆錄及扣押物
    品目錄表各2 件、贓物認領申請書1 紙均屬員警基於其職務
    所製作之業務文書、紀錄文書，係刑事訴訟法第159 條之4
    第2款規定，得為證據。
貳實體部分：
一、訊據被告甲○○矢口否認有何竊盜犯行，辯稱：本案查獲之
    鐵製彈簧3 大袋、白鐵3 大塊、壓縮鐵塊2 大塊均係伊於93
    年2 月間在其父親位於觀音山金寶塔附近之墓地所發現，乃
    他人丟棄之物，伊始撿取上開物品出售予舊貨商，上開物品
    非伊所竊云云（見本院卷第16頁、第28頁）。
二、經查：
  (一)被告自93年5 月10日起至同年6 月24日止，竊取恆利興公司
    所有之鐵製彈簧3 大袋共2750公斤、白鐵3 大塊共27 0公斤
    、壓縮鐵塊2 塊共155 公斤，並於93年6 月間分次出售予常
    圓公司，得款一萬二千一百元之事實，業據證人即告訴人丙○○證稱：本案查扣之鐵製彈簧3 大袋（共2750公斤）、白
    鐵3 大塊（共270 公斤）、壓縮鐵塊2 塊（共155 公斤）均
    係恆利興公司所有，上開物品原係置放於恆利興公司位於高
    雄縣燕巢鄉○○○段之堆積場，堆積場設有圍籬、大門，圍
    籬很高，大門也有守衛，…公司自93年5 月10日起到93年6
    月24日止發現東西陸續減少，…彈簧原本放在油桶裡，因要
    取彈簧裝船外銷，卻無法交貨，才去找，…彈簧係用來供作
    避震器，…後來去查，在乙○○的廢棄物收集場（即常圓公
    司）找到等語（見本院卷第29頁、第31頁、第32頁、第30頁
    ），證人乙○○、黃蔡來玉於警詢中則均證稱：本案查扣之
    鐵製彈簧3 大袋（共2750公斤）、白鐵3 大塊（共270 公斤
    ）、壓縮鐵塊2 塊（共155 公斤）係伊自93年6 月1日 起到
    94年6 月25日間向被告甲○○買來的，被告以機車分次將上
    開物品載到高雄縣燕巢鄉○○路58之10號公司門口賣予伊，
    被告稱上開物品均係經老板同意出售，並提供身分證件以為
    證明，伊始以一萬二千一百元之代價向被告收購等語（見警
    卷第8 頁、第13頁），經核被告銷贓之時點與恆利興公司失
    竊上開物品之時點相符，而證人乙○○、黃蔡來玉被告係分
    次出售部分物品予常圓公司乙情亦與證人丙○○證稱上開物
    品係陸續被竊乙節相合，並有受理刑事案件報案三聯單影本
    1 份、扣押筆錄及扣押物品目錄表各2 件、相片12幀、贓物
    認領申請書1 紙在卷足憑（見警卷第34頁、第22頁、第26頁
    、第33頁），應屬可採。
  (二)被告於偵查中供稱：本件扣案之鐵製彈簧、鐵塊、白鐵等物
    品，係伊於93年4 月、5 月間在伊父親位於高雄縣大社鄉觀
    音山金寶塔旁之墓地撿到的，伊以鐵牛車載運售予舊貨商，
    並向舊貨商告知係伊撿來的云云（見偵卷第33頁），核與證
    人丙○○證述上開物品係自93年5 月10日起始陸續失竊乙節
    不符，亦與證人乙○○、黃蔡來玉於警詢中證述被告係分次
    以機車載送上開物品出售等情不符，不足採信。而證人乙○○、黃蔡來玉嗣於偵查中雖亦附和被告之供述，證稱被告曾
    向渠等表示上開物品係撿來的云云（見偵卷第33頁），然證
    人乙○○、黃蔡來玉於94年9 月22日接受檢察官訊問之時點
    距案發時點（即93年5 月10日起迄同年6 月24日止）已1 年
    有逾，復與被告同庭接受訊問，渠等於偵查中之證言除附和
    被告說詞外，並未再就被告銷贓之經過詳為說明，顯見渠等
    於偵查中所為證言之信憑性已有可疑，較之渠等接受警詢之
    時點（即93年6 月28日）距案發時點僅相隔4 日，渠等復就
    如何自被告收購上開物品之經過詳為描述，並提出被告為擔
    保其所為「係經老板同意出售」等說詞所提供之身分資料，
    並據此循線查獲被告等情，足認當以渠等於警詢中所為證述
    較為可採。況本件查扣之鐵製彈簧、鐵塊、白鐵等物品數量
    龐大，合計高達3175公斤，更非可隨處拾得之物，故被告辯
    稱：本件扣案之鐵製彈簧、鐵塊、白鐵等物品係伊撿到的云
    云，乃卸責之詞，不足採信。
  (三)又本件查扣之鐵製彈簧為被害人尋獲時均置放於袋子內包裝
    妥適，有查獲相場照片11幀在卷足佐（見警卷第27頁），而
    上開鐵製彈簧每公斤價值二十五元，鐵塊每公斤價值七元八
    角，白鐵每公斤價值三十八元，市價總計約六十五萬元，亦
    據證人丙○○於審理中、警詢時證述明確（見本院卷第30頁
    、警卷第3 頁），顯非無主之廢棄物甚明，足見被告辯稱：
    上開物品均遭人棄置於墓地云云，與前開事證不符，亦不足
    採。
  (四)綜上，本件事證明確，被告前開竊盜犯行堪以認定。
三、核被告所為係犯刑法第320 條第1 項之竊盜罪。被告所為數
    次竊盜犯行，時間緊接，所犯基本構成要件相同，顯係出於
    概括之犯意為之，為連續犯，爰依刑法第56條之規定論以一
    罪，並加重其刑。爰審酌被告前於87年間因違反懲治盜匪條
    例案件，經本院以87年度訴字第1853號判決判處有期徒刑7
    年6 月確定，並於92年6 月11日因縮短刑期假釋出監，其於
    假釋期間再犯本件竊盜案件，其正值壯年不思努力工作，僅
    為貪圖一已私利，即竊取他人財物，致被害人受有財產上損
    失甚鉅，其行為不宜輕宥，惟念及被害人遭竊之鐵製彈簧、
    鐵塊及白鐵均已取回，損失不大等一切情狀，量處如主文所
    示之刑，並諭知易科罰金之標準，以示懲儆。
據上論斷，應依刑事訴訟法第299 條第1 項前段，刑法第56條、
第320 條第1 項、第41條第1 項前段，罰金罰鍰提高標準條例第
1條前段、第2項，判決如主文。
本案經檢察官丁○○到庭執行職務。
中    華    民    國    95    年    5     月    16    日
                  刑事第八庭    審判長法  官  李政庭
                                      法  官  李育信
                                      法  官  賴文姍
以上正本證明與原本無異。
如不服本判決，應於判決送達後10日內，向本院提出上訴狀。
中    華    民    國    95    年    5     月    16    日
                                      書記官  王高山
附錄本判決論罪之法條：
刑法第320條第1項
意圖為自己不法之所有或第三人不法之所有，而竊取他人之動產
者，為竊盜罪，處5 年以下有期徒刑、拘役或500 元以下罰金。


司法院資訊處製作；財團法人民間司法改革基金會備份。
